# 会计差错更正对应追溯调整数问题

提问人：Carryguo 时间：2020-06-04 14:33:10
陈老师
我们在审计一家拟IPO的公司， 2018 公司年在三板挂牌， 2018 年出年报的时候做了一项收入会计政策变更，并追溯重述了 2017 年的数据， 2019 年公司摘牌且打算转板。我们认为 2018 年公司在三板的会计政策变更应界定为会计差错更正，所以想请教下我们在报告披露时，会计差错更正的调整数可否使用 2017 年追溯重述前的金额，并且在附注中披露这一事项。

回答人：chenyiwei
关键是“我们认为 2018 年公司在三板的会计政策变更应界定为会计差错更正”这一判断是否合理。如果合理的，则可以如你所述这样处理。